# 请教陈老师软件企业未签订合同的前期投入

提问人：wzj_1223 时间：2021-06-29 08:05:11
陈老师，请教集成软件 2 个问题： 1 、软件企业未签订合同的前期投入，后期因种种原因也未签订合同没有现金流入，软件企业的前期投入转当期销售费用是否合适，可否在销售费用下设二级科目-项目前期投入，还是按工资、五险一金等明细科目中一并反映？ 2 、软件企业中研发过程中委外开发一软件基础平台，合同价 600 万，企业在委外开发软件平台的基础上再进行二次开发形成自己的软件产品，进行销售，企业将该软件作无形资产处理，按期分摊至研发费用，根据合同是一份委外技术开发合同，对方对该软件没有专利技术权利，由于无法达到资产化的条件，我理解应该将委托开发的软件基础平台研发支出费用化更合适，请老师帮忙解答

回答人：chenyiwei
1 、一般可以计入销售费用。明细科目设置是按功能还是费用要素，可根据本企业的管理需求和对外披露财务信息的需求来确定。
2 、这涉及到对该项委外平台开发是属于“外购技术”还是“研发外包”的判断，重点是对研发过程中技术风险和经济风险的承担情况。可参考：《中审众环研究 2020 》之“问题1-2-4（外包的开发活动的相关支出的资本化问题）”、“问题1-2-5（关于委托开发的技术能否资本化的问题）”。